【裁判字號】    97,裁,1956
【裁判日期】    970320
【裁判案由】    徵收補償
【裁判全文】
最  高  行  政  法  院  裁  定
                                     97年度裁字第01956號
聲  請  人  中沙加油站有限公司
代  表  人  甲○○            .
上列聲請人與相對人臺中縣政府間徵收補償事件，對於中華民國
96年11月15日本院96年度裁字第02754號裁定，聲請再審，本院
裁定如下：
    主  文
再審之聲請駁回。
再審訴訟費用由聲請人負擔。
    理  由
一、按當事人對於本院所為裁定聲請再審，必須原裁定具有行政
    訴訟法第273條第1項、第2項所列情形之一者，始得為之。
    而該條第1項第1款所謂適用法規顯有錯誤者，係指原判決或
    裁定所適用之法規與該案應適用之現行法規相違背或與解釋
    判例有所牴觸者而言，至於法律上見解之歧異，再審原告對
    之縱有爭執，要難謂為適用法規錯誤，而據為再審理由，本
    院62年判字第610號著有判例。
二、本件聲請再審意旨略謂：有關土地救濟金發放固非法定補償
    範圍，係屬需地機關權責與相對人無涉。然聲請人於訴願、
    行政訴訟程序既已主張土地救濟金之發放違背公平原則，依
    訴願法第61條之規定，內政部、臺中高等行政法院應於10日
    內將該事件移送於需地機關交通部臺灣區國道新建工程局，
    然臺中高等行政法院並未將該部分移送原處分機關，本院96
    年度裁字第2754號裁定（以下稱本院確定裁定）亦未依訴願
    法規定將該部分移交需地機關或發回臺中高等行政法院，自
    有不適用法規之違法云云。惟按，訴願法第61條固規定：「
    訴願人誤向訴願管轄機關或原行政處分機關以外之機關作不
    服原行政處分之表示者，視為自始向訴願管轄機關提起訴願
    。前項收受之機關應於十日內將該事件移送於原行政處分機
    關，並通知訴願人。」然訴願法上開規定，係針對訴願人不
    服原行政處分，而誤向管轄機關以外之機關提起訴願時，為
    保障訴願人權益，收受之機關縱未應於10日內將該事件移送
    於原行政處分機關，仍視為向訴願管轄機關提起訴願。且上
    述規定係適用於行政機關，行政法院除行政訴訟法有特別規
    定，適用該特別規定外，並不適用上該規定。本院確定裁定
    未針對聲請人所主張請求土地救濟金部分，依訴願法第61條
    規定將該部分移送於需地機關交通部臺灣區國道新建工程局
    ，於法並無違誤。聲請人對本院確定裁定聲請再審，惟並未
    具體指明該確定裁定有何合於再審之事由，其再審之聲請為
    顯無再審理由，應予駁回。
三、依行政訴訟法第283條、第278條第2項、第104條、民事訴訟
    法第95條、第78條，裁定如主文。
中    華    民    國    97    年    3     月    20    日
                    最高行政法院第五庭
                        審判長法官  劉  鑫  楨
                              法官  侯  東  昇
                              法官  林  樹  埔
                              法官  劉  介  中
                              法官  吳  慧  娟
以  上  正  本  證  明  與  原  本  無  異
中    華    民    國    97    年    3     月    21    日
                              書記官  郭  育  玎


司法院資訊處製作；財團法人民間司法改革基金會備份。
